【裁判字號】    97,審消債更,902
【裁判日期】    970620
【裁判案由】    聲請更生程序
【裁判全文】
臺灣高雄地方法院民事裁定         97年度審消債更字第902號
聲  請  人  甲○○
代  理  人  徐豐益律師
上列當事人因消費者債務清理事件聲請更生，本院裁定如下：
    主  文
聲請人應於本裁定送達後十日內，補提如附表所示財產收入狀況
之證明文件影本到院。
    理  由
一、按債務人對於金融機構因消費借貸、自用住宅借款、信用卡
    或現金卡契約而負債務，在聲請更生清算前，應提出債權人
    清冊，以書面向最大債權金融機構請求協商債務清償方案，
    並表明共同協商之意旨。自債務人提出協商請求之翌日起逾
    30日不開始協商，或自開始協商之翌日起逾90日協商不成立
    ，債務人得逕向法院聲請更生或清算，消費者債務清理條例
    第151 條第1 項、第153 條訂有明文。另如自申請時起雖未
    逾90日，惟雙方已協商不成立，則依同法第153 條規定法理
    ，亦得聲請更生或清算。再者聲請更生或清算不合程式、不
    備其他要件或拒絕提出關係文件者，法院應以裁定駁回之，
    但其情形可以補正者，法院應定期間先命補正，復為同條例
    第8 條、第46條所明定。
二、經查本件債務人向本院聲請更生，雖主張：其於消費者債務
    清理條例施行後，曾以書面向最大債權金融機構請求協商債
    務清償方案，並表明共同協商之意旨，自債務人提出協商請
    求之翌日起逾30日不開始協商，應視為協商不成立，故而聲
    請更生等語。然聲請人未提出其如主文所示財產收入狀況等
    證明文件影本到院，爰定期命補正，相關證明文件如已遺失
    ，則聲請人請自行向相關單位申請補發，逾期未補正，則駁
    回其聲請，特此裁定。
中    華    民    國    97    年    6     月    20    日
              民事第四庭    法      官   黃國川
上為正本係照原本作成。
本件不得抗告。
中    華    民    國    97    年    6     月    20    日
                            書  記  官   王美玲
附表：
1.提出於消費者債務清理條例施行「前」，依照中華民國銀行公
  會會員辦理消費者金融案件無擔保債務協商機制與全體金融機
  構之債權人達成還款協商合意之協議書（須已簽章）、還款計
  畫書及依協議書還款之證明文件影本（如存摺封面及內頁、匯
  款或轉帳證明等）。
2.請釋明與最大債權金融機構協商情形及結果之資料影本。
3.依無擔保債務還款計畫還款之「全部」證明文件（如存摺封面
  、存摺內頁、匯款或轉帳證明等）。
4.聲請人國稅局財產歸屬資料及96、97年度綜合所得稅各類所得
  資料清單、扣繳憑單或薪資證明（如提出存摺影本，需檢附存
  摺封面及存摺內頁，內頁並應標示薪資部分）。如有其他財產
  如人壽保險單或投資型保險單，請併陳報種類及提出證明。
5.聲請人申請前5 年內勞保、公保或2 年內全民健保之投保資料
  （包括投保單位及投保金額）。
6.提出受扶養人曾郭策之最新戶籍謄本（記事欄請勿省略）、曾
  郭策最近2 年之國稅局財產歸屬及所得資料清單本、每月扶養
  曾郭策18319 元證明資料影本及曾郭策家族系統表（包括其全
  部子女及配偶姓名及出生年月日，並註記存歿）。
7.聲請更生前2 年內生活必要費用明細及每月支出18319 元生活
  費用證明資料影本。
8.汽車車號ZM -8391行照影本。
9.其餘有不可歸責己之事由致履行顯有重大困難之相關證明文件
  （例如生病、非自願性失業等）。


司法院資訊處製作；財團法人民間司法改革基金會備份。
